臺灣高雄地方法院民事判決　　　　　　　　　　　　九十三年度小上字第一０五號
　　上　訴　人　乙○○
　　被　上訴人　甲○○
當事人間請求侵權行為損害賠償事件，上訴人對於民國九十三年十一月十七日本院九
十三年度雄小字第四一七八號第一審判決提起上訴，本院裁定如下：
    主  文
上訴駁回
第二審訴訟費用由上訴人負擔。
    理  由
一、按關於請求給付金錢或其他代替物或有價證券之訴訟，其標的金額或價額在新臺
    幣十萬元以下者，適用小額訴訟程序；對於小額程序之第一審裁判之上訴，非以
    其違背法令為理由，不得為之；又上訴狀應記載上訴理由，並表明：（一）原判
    決所違背之法令及其具體內容（二）依訴訟資料可認為原判決有違背法令之具體
    事實，民事訴訟法第四百三十六條之八第一項、第四百三十六條之二十四第二項
    及第四百三十六條之二十五分別定有明文。且依同法第四百三十六條之三十二準
    用同法第四百六十八條、第四百六十九條第一款至第五款之規定，判決不適用法
    規或適用不當者，為違背法令，而判決有同法第四百六十九條第一款至第五款情
    形之一者，為當然違背法令。是當事人對於小額程序之第一審判決提起上訴，如
    依民事訴訟法第四百六十八條規定，以第一審判決有不適用法規或適用法規不當
    為理由時，其上訴狀或理由書應有具體之指摘，並揭示該法規之條項或其內容，
    若係成文法以外之法則，應揭示該法則之旨趣，倘為司法院解釋或最高法院之判
    例，則應揭示該判解之字號或其內容，如以民事訴訟法第四百六十九條第一款至
    第五款所列情形為理由時，其上訴狀或理由書，應揭示合於該條款之事實，上訴
    狀或理由書如未依此項方法表明，或其所表明者，顯與上開法條規定之情形不相
    合時，即難認為已對第一審判決之違背法令有具體之指摘，其上訴自難認為合法
    。次按當事人於第二審程序不得提出新攻擊或防禦方法。但因原法院違背法令致
    未能提出者，不在此限，民事訴訟法第四百三十六條之二十八亦定有明文。
二、本件上訴意旨略以：原判決雖以：「本件系爭ＶＴ—七一一九號汽車，依其行車
    執照之記載，車主係曹植媚，即非原告乙○○所有，且原告自起訴迄至言詞辯論
    終結，均未據提出其與車主間是否有債權讓與契約證明文件，縱有債權讓與契約
    之約定，原告亦未通知債務人即被告，依民法第二百九十七條前段規定，對被告
    自不生效力。準此，原告既無舉證證明其係系爭汽車之所有人或車輛損害賠償請
    求權人，其以自己名義提起本訴，請求被告賠付汽車修繕所需費用新台幣（下同
    ）三萬一千九百元之損害賠償，即難謂合。」云云，駁回上訴人之起訴，惟上訴
    人已於民國（下同）九十三年十月十五日，自曹植湄處受讓該債權，故上訴人之
    妻曹植媚雖為本件車輛之所有權人，惟其已將本件債權讓與給上訴人，並以上訴
    狀繕本之送達，作為債權讓與之通知，上訴人當然取得該債權而為權利之主體，
    自得起訴請求被上訴人負損害賠償責任，故本件被上訴人因違規超車，自後方追
    撞上訴人所駕駛車輛，致使上訴人車輛毀損，受有修復車輛三萬一千九百元、交
    通費用二萬餘元之損害，自得依民法第一百八十四條、第一百九十六條之法律關
    係，請求被上訴人負損害賠償責任等語。
三、經查：本件上訴人起訴請求被上訴人應給付五萬二千元及法定遲延利息，經核訴
    訟標的金額在十萬元以下，揆諸前開規定，應適用小額程序，則上訴人對於小額
    訴訟程序之第一審判決非以判決違背法令為理由不得上訴，且於第二審程序不得
    提出新攻擊或防禦方法，乃應先敘明之點。本件上訴人雖以其已受系爭車輛所有
    人曹植媚讓與債權，故應為權利主體，自可請求被上訴人負損害賠償責任為由，
    提起上訴，惟上訴人於原審審理中，既未主張其已受債權之讓與一事，依前揭說
    明，自不能以此新攻擊方法之提出，遽以指摘原判決適用法規有何錯誤，且除此
    之外，上訴人對於原判決有何其他違背法令之事實，亦未為具體之指摘，故其上
    訴自難謂合法，應予駁回。
四、末按於小額訴訟之上訴程序，法院為訴訟費用之裁判時，應確定其費用額，為民
    事訴訟法第四百三十六條之十九第一項、第四百三十六條第三十二第一項所明定
    在案。是本件上訴裁判費為一千五百元，揆諸前開規定，應由上訴人負擔該第二
    審訴訟費用，附此敘明。
據上論結，本件上訴為不合法，依民事訴訟法第四百三十六條之三十二第一項、第二
項、第四百三十六條之十九第一項、第四百四十四條第一項前段、第九十五條、第七
十八條，裁定如主文。
中　　　華　　　民　　　國　　九十三　　年　　 十二 　　月　　二十七　　日
                                臺灣高雄地方法院民事第二庭
                                            審判長法官  楊富強
                                                  法官  蘇雅慧
                                                  法官  黃宗揚
正本係照原本作成。
本判決不得上訴。
中　　　華　　　民　　　國　　九十三　　年　　 十二 　　月　　二十七　　日
                                            法院書記官 陳孟瑩
